【裁判字號】    97,訴,2094
【裁判日期】    970528
【裁判案由】    毒品危害防制條例
【裁判全文】
臺灣板橋地方法院刑事判決              97年度訴字第2094號
公  訴  人  臺灣板橋地方法院檢察署檢察官
被      告  甲○○
                    （另案於臺灣臺北監獄臺北分監執行）
上列被告因違反毒品危害防制條例案件，經檢察官提起公訴（97
年度毒偵字第3587號），被告於準備程序中對被訴之事實為有罪
陳述，本院合議庭裁定由受命法官獨任行簡式審判程序，並判決
如下：
    主  文
甲○○施用第一級毒品，累犯，處有期徒刑壹年。
    事  實
一、甲○○前於民國九十二年間因施用毒品案件，經臺灣桃園地
    方法院以九十二年度毒聲字第一三五八號裁定送勒戒處所觀
    察、勒戒後，認有繼續施用毒品之傾向，復依同院九十二年
    度毒聲字第二一一八號裁定令入戒治處所施以強制戒治，嗣
    於九十三年七月十九日經停止戒治交付保護管束期滿，並由
    臺灣桃園地方法院檢察署檢察官以九十三年度戒毒偵字第二
    六一號不起訴處分確定；又於九十三年間因恐嚇案件，經本
    院判處有期徒刑八月確定，與其先前所犯違反肅清煙毒條例
    案件經撤銷假釋後之殘刑（有期徒刑三年八月二十七日）接
    續執行，於九十六年六月三十日縮刑期滿執行完畢（於本案
    構成累犯）；復於九十六年七月七日犯施用第一級毒品罪，
    經本院以九十六年度上訴字第三三一三號判處有期徒刑八月
    ，上訴後經臺灣高等法院駁回上訴，又於同年十一月二十三
    日犯施用第一級毒品罪，經本院以九十七年度訴字第一八一
    號判處有期徒刑一年。詎甲○○不思悔改，明知海洛因係毒
    品危害防制條例所規定之第一級毒品，不得非法持有、施用
    ，竟於上開強制戒治執行完畢釋放後五年內，基於施用第一
    級毒品海洛因之犯意，於九十七年二月二十五日上午十時五
    十分許為警採集尿液前回溯二十六小時內之某時許（其為警
    查獲後至採尿前之人身自由受公權力拘束之時間應予扣除）
    ，在臺北縣樹林市○○街七十巷三十一弄十九號住處，以將
    第一級毒品海洛因摻水置入針筒內再注射身體血管之方式，
    非法施用第一級毒品海洛因。嗣因甲○○係毒品列管人口，
    經警於九十七年二月二十五日上午九時許至上址住處，通知
    甲○○至警局，經警採集其尿液送驗，結果呈毒品海洛因代
    謝物嗎啡陽性反應，始悉上情。
二、案經臺北縣政府警察局板橋分局報請臺灣板橋地方法院檢察
    署檢察官偵查起訴。
    理  由
一、訊據被告甲○○對於上揭時地施用第一級毒品海洛因之事實
    ，於本院審理中坦承不諱。又被告經警查獲所採集尿液經送
    鑑定，呈海洛因代謝物嗎啡陽性反應，有臺灣檢驗科技股份
    有限公司九十七年三月十九日（檢體編號Ａ0000000
    號）濫用藥物檢驗報告、被移送人姓名及代碼對照表各一紙
    在卷可稽。按海洛因經注射或吸入人體後，約百分之八十於
    二十四小時內自尿中排出，一般而言，尿液中能否驗出嗎啡
    陽性反應與其投與量、投與途徑、採尿時間、個人體質及檢
    測方法之靈敏度有關，國外曾有文獻報導注射六毫克之海洛
    因鹽酸鹽，其代謝物嗎啡之平均可檢出時限約為二十六小時
    ，亦經行政院衛生署藥物食品檢驗局於八十一年九月八日以
    藥檢壹字第八一一四八八五號函述綦詳；再參諸海洛因係由
    嗎啡經化學合成之半人工合成品，其毒性倍於嗎啡，其施打
    或吸食後經人體代謝作用而分解成毒性較低之嗎啡，而於尿
    液中被檢測出，故吸食或施打海洛因或嗎啡，在尿液中均以
    嗎啡形態被檢測出，此為本院職務上已知之事實，並經行政
    院衛生署藥物食品檢驗局上揭函文敘明，復衡諸目前一般常
    見施用之毒品皆係海洛因，甚少或甚至未見有施用鴉片或嗎
    啡者之常情，被告所施用之第一級毒品係海洛因之事實，已
    可認定，是被告於上述經警採尿前之二十六小時內之某時許
    （其為警查獲後至採尿前之人身自由受公權力拘束之時間應
    予扣除），有施用第一級毒品海洛因之犯行，應堪以認定。
    另被告前有事實欄所載之強制戒治執行完畢紀錄，亦有臺灣
    高等法院被告前案紀錄表附卷可憑，堪認其係強制戒治執行
    完畢釋放後五年內再犯本件施用第一級毒品罪。本案事證明
    確，被告犯行洵堪認定，應依法論科。
二、按海洛因係毒品危害防制條例第二條第二項第一款所明定之
    第一級毒品，不得非法持有、施用。是核被告所為，係犯毒
    品危害防制條例第十條第一項之施用第一級毒品海洛因罪。
    又其施用第一級毒品海洛因前持有海洛因之低度行為，應為
    施用海洛因之高度行為所吸收，不另論罪。查被告前有事實
    欄所載之犯罪執行完畢紀錄，有前開臺灣高等法院被告前案
    紀錄表可按，其於刑之執行完畢後五年內，故意再犯本件有
    期徒刑以上之罪，為累犯，應依刑法第四十七條第一項規定
    加重其刑。爰審酌被告犯罪之動機、目的、手段，施用毒品
    戕害一己身心健康所生之危害，惟未對他人造成實際損害，
    及其犯後坦承犯行之態度，暨本次犯後前往醫療院所接受美
    沙東之替代療法等一切情狀，量處如主文所示之刑，以資儆
    懲。
據上論斷，應依刑事訴訟法第二百七十三條之一第一項、第二百
九十九條第一項前段，毒品危害防制條例第十條第一項，刑法第
十一條前段、第四十七條第一項，判決如主文。
本案經檢察官鄭潔如到庭執行職務。
中    華    民    國    97    年    5     月    28    日
                  刑事第十六庭  法  官  楊 志 雄
以上正本證明與原本無異。
如不服本判決應於送達後十日內向本院提出上訴狀。
                                書記官  陳 春 銘
中    華    民    國    97    年    5     月    28    日
附錄本案論罪科刑法條全文：
毒品危害防制條例第十條第一項
施用第一級毒品者，處六月以上五年以下有期徒刑。


司法院資訊處製作；財團法人民間司法改革基金會備份。
